【裁判字號】    92,台上,2488
【裁判日期】    920508
【裁判案由】    違反槍砲彈藥刀械管制條例等罪
【裁判全文】
最高法院刑事判決                              九十二年度台上字第二四八八號
    上   訴   人  台灣高等法院台中分院檢察署檢察官
    上訴人即被告  甲○○
右上訴人等因被告違反槍砲彈藥刀械管制條例等罪案件，不服台灣高等法院台中分院
中華民國八十九年十一月八日第二審判決（八十八年度上訴字第二六０七號，起訴案
號：台灣台中地方法院檢察署八十八年度偵字第五七０二、九三八四、一二一五二號
），提起上訴，本院判決如左：
    主  文
原審及第一審關於甲○○寄藏子彈部分之判決均撤銷。
甲○○未經許可，寄藏子彈，處有期徒刑壹年貳月，併科罰金新台幣拾捌萬元。罰金
如易服勞役，以罰金總額與陸個月之日數比例折算。改造子彈參顆沒收。
其他上訴駁回。
    理  由
壹、撤銷改判部分：
本件原判決認定上訴人即被告甲○○於民國八十八年二月間某日，在台中市某處，收
受某不詳姓名年籍之人所交付寄放具殺傷力之改造子彈五顆後，將之藏放在其台中市
○○路六十八巷十七號二樓租屋處，同年二月十二日下午四時二十分許，為警查獲，
並扣得上開之改造子彈五顆（其中二顆業已試射，不具殺傷力）等情。係以上開事實
，訊據上訴人即被告甲○○矢口否認有寄藏改造子彈犯行。惟查被告於警訊時供稱該
子彈為詹智凱所有，係詹智凱寄放於伊租屋處。偵查中與詹智凱對質後，則改稱不知
子彈是誰的。於一、二審則又改稱子彈可能是謝姓男子謝色棟所放置，伊不知情云云
。被告前後供述不一，顯係卸責之詞，該改造子彈應係被告所寄藏無疑。而該扣案之
改造子彈五顆，經內政部警政署刑事警察局實際試射二顆鑑定結果，均係由玩具金屬
彈殼加裝直徑五ＭＭ鋼珠而成，可擊發，具有殺傷力，復有該局八十八年四月三十日
刑鑑字第三八一三六號鑑驗通知書一紙在卷可考。罪證明確，是以被告之犯行足堪認
定，核犯槍砲彈藥刀械管制條例第十二條第四項之未經許可，寄藏子彈罪。因認第一
審判決適用槍砲彈藥刀械管制條例第十二條第四項、刑法第十一條前段、第三十八條
第一項第一款、罰金罰鍰提高標準條例第二條，論被告未經許可，寄藏子彈罪，酌處
有期徒刑壹年貳月，併科罰金新台幣拾捌萬元，扣案之改造子彈參顆為違禁物併予沒
收，為無不合，予以維持，駁回被告此部分在第二審之上訴，原無不合，被告上訴意
旨，仍執前詞，否認犯行，任意指摘原審調查未盡，亦非足取。惟按罰金如易服勞役
之期限不得逾六個月。罰金總額折算逾六個月之日數者，以罰金總額與六個月之日數
比例折算，刑法第四十二條第二項但書、第三項分別定有明文。第一審判決就罰金部
分，諭知如易服勞役，以新台幣玖佰元即銀元參佰元折算壹日，顯已逾六個月之易服
勞役期限；原審未予糾正，難謂適法。檢察官及被告上訴意旨各指摘原判決此部分不
當，非無理由。顧此違誤，尚不影響於事實之確定，可據以為裁判，應由本院將原審
及第一審關於甲○○寄藏子彈部分之判決均撤銷，仍酌處有期徒刑壹年貳月，併科罰
金新台幣拾捌萬元，罰金如易服勞役，以罰金總額與六個月之日數比例折算。扣案之
改造子彈參顆，併予宣告沒收，用期適法。
貳、上訴駁回部分：
按刑事訴訟法第三百七十七條規定：上訴於第三審法院，非以判決違背法令為理由，
不得為之。是提起第三審上訴，應以原判決違背法令為理由，係屬法定要件。且必須
依據卷內資料為具體之指摘，並足據以辨認原判決已具備違背法令之形式，始屬相當
。本件原判決關於上訴人甲○○施用第一級毒品部分，維持第一審論處其連續施用第
一級毒品罪刑之判決，駁回其在第二審之上訴，已詳敘所憑證據及認定理由。從形式
上觀察，並無違背法令之情形存在。上訴意旨僅以上訴人施用毒品，係自殘行為，原
審判處上訴人有期徒刑拾月，量刑過重，有欠妥適云云。而於原判決如何違背法令，
並無一語涉及，單純就科刑之輕重為爭執，自非適法之第三審上訴理由，應認其此部
分上訴為違背法律上之程式，予以駁回。
據上論結，應依刑事訴訟法第三百九十五條前段、第三百九十七條、第三百九十八條
第一款、槍砲彈藥刀械管制條例第十二條第四項、刑法第十一條前段、第四十二條第
三項、第三十八條第一項第一款、罰金罰鍰提高標準條例第二條，判決如主文。
中      華      民      國    九十二    年      五      月      八      日
                              最高法院刑事第二庭
                                  審判長法官  陳  錫  奎
                                        法官  洪  清  江
                                        法官  李  伯  道
                                        法官  陳  世  雄
                                        法官  惠  光  霞
      右正本證明與原本無異
                                              書  記  官
中      華      民      國    九十二    年      五      月     十五     日


司法院資訊處製作；財團法人民間司法改革基金會備份。
